de: Snack-Textur: Kauig; Überzogen; Knusprig; Glasiert; Weich; Andere
pl: Faktura przekąski: Ciągnące; W polewie; Chrupiące; Glazurowane; Miękkie; Inne
zh-CN: 零食口感: 耐嚼; 包衣/裹层; 香脆; 挂霜/裹糖; 柔软; 其他
hr-HR: Tekstura grickalica: Za žvakanje; Preliveno / Obloženo; Hrskavo; Glazirano; Mekano; Ostalo
th: เนื้อสัมผัสของขนมขบเคี้ยว: หนึบ; เคลือบ; กรุบกรอบ; เคลือบน้ำตาล; นุ่ม; อื่นๆ
el: Υφή σνακ: Μαστιχωτό; Με επικάλυψη; Τραγανό; Γλασαρισμένο; Μαλακό; Άλλο
ja: スナックの食感: チューイー; コーティング; クランチー; グレーズド; ソフト; その他
ru: Текстура снека: Жевательная; В глазури; Хрустящая; Глазированная; Мягкая; Другое
nb: Snacktekstur: Seig; Belagt; Sprø; Glasert; Myk; Annet
en: Snack texture: Chewy; Coated; Crunchy; Glazed; Soft; Other
zh-TW: 零食質地: 有嚼勁; 裹粉; 酥脆; 裹糖衣; 柔軟; 其他
ro-RO: Textura gustării: Gumos; Cu înveliș; Crocant; Glasat; Moale; Alta
da: Snacktekstur: Sej; Overtrukket; Knasende; Glaseret; Blød; Andet
sl-SI: Tekstura prigrizka: Žvečljivo; Oblito; Hrustljavo; Glazirano; Mehko; Drugo
cs: Textura svačiny: Žvýkavé; Obalované; Křupavé; Glazované; Měkké; Jiné
lt-LT: Užkandžio tekstūra: Kramtoma; Glaistuota; Traški; Glazūruota; Minkšta; Kita
bg-BG: Текстура на снакса: Дъвчаща; С покритие; Хрупкава; Глазирана; Мека; Друга
fi: Välipalan koostumus: Sitkeä; Kuorrutettu; Rapea; Lasitettu; Pehmeä; Muu
pt-PT: Textura do snack: Mastigável; Revestido; Crocante; Glaciado; Macio; Outra
tr: Atıştırmalık dokusu: Çiğnenebilir; Kaplamalı; Çıtır; Sırlı; Yumuşak; Diğer
vi: Kết cấu đồ ăn nhẹ: Dai; Bọc ngoài; Giòn; Phủ men; Mềm; Khác
nl: Snack textuur: Chewy; Gecoat; Krokant; Geglazuurd; Zacht; Anders
sv: Snacktextur: Seg; Överdragen; Knaprig; Glaserad; Mjuk; Övrigt
sk-SK: Textúra občerstvenia: Žuvacie; Obalené; Chrumkavé; Glazované; Mäkké; Iné
hu: Rágcsálnivaló textúrája: Rágós; Bevont; Ropogós; Mázas; Puha; Egyéb
it: Texture dello snack: Gommoso; Ricoperto; Croccante; Glassato; Morbido; Altro
pt-BR: Snack textura: Mastigável; Coberto; Crocante; Glaceado; Macio; Outra
fr: Texture de l’en-cas: Moelleux; Enrobé; Croustillant; Glacé; Tendre; Autre
ko: 스낵 질감: 쫄깃함; 코팅됨; 바삭함; 글레이즈드; 부드러움; 기타
es: Textura del snack: Masticable; Recubierto; Crujiente; Glaseado; Suave; Otro